最　高　行　政　法　院　裁　定
                                     100年度裁字第1767號
上  訴  人　德商‧奧迪股份有限公司(AUDI AG)
代　表　人　克魯斯 勒 汎格 Klaus le Vrang
訴訟代理人　蔡淑美　律師
被 上訴 人　經濟部智慧財產局
代　表　人　王美花
上列當事人間商標註冊事件，上訴人對於中華民國100年3月23日
智慧財產法院99年度行商訴字第236號行政判決，提起上訴，本
院裁定如下：
　　主  文
上訴駁回。
上訴審訴訟費用由上訴人負擔。
　　理  由
一、按依智慧財產案件審理法第32條規定提起上訴者，除法律有
    特別規定外，依同法第1條規定，應適用行政訴訟法關於上
    訴審程序相關規定。次按，對於高等行政法院判決之上訴，
    非以其違背法令為理由，不得為之，行政訴訟法第242條定
    有明文。依同法第243條第1項規定，判決不適用法規或適用
    不當者，為違背法令；而判決有同條第2項所列各款情形之
    一者，為當然違背法令。是當事人對於智慧財產法院判決上
    訴，如依行政訴訟法第243條第1項規定，以智慧財產法院判
    決有不適用法規或適用不當為理由時，其上訴狀或理由書應
    有具體之指摘，並揭示該法規之條項或其內容；若係成文法
    以外之法則，應揭示該法則之旨趣，倘為司法院解釋或本院
    之判例，則應揭示該判解之字號或其內容。如以行政訴訟法
    第243條第2項所列各款情形為理由時，其上訴狀或理由書，
    應揭示合於該條項各款之事實。上訴狀或理由書如未依此項
    方法表明者，即難認為已對智慧財產法院判決之如何違背法
    令有具體之指摘，其上訴自難認為合法。
二、本件上訴人對於智慧財產法院行政判決上訴，主張：「廣告
    用語」與「商品或服務之通用名稱或相關說明」，其概念實
    迥然有別，原判決既認為「Vorsprung durch Technik」商
    標（下稱本件商標）係「廣告用語」，而非「商品或服務之
    通用名稱或相關說明」，顯未適用「商標識別性審查基準」
    4.1.3，遽以本件商標外國文字之含義即認其不具識別性，
    原判決顯有適用法規不當之違背法令。又本件商標使用我國
    所不熟悉之德文，往往需透過查詢字典方法始得知悉，於一
    般交易行為中，本件商標對我國而言實為無意義之文字，何
    能作為「廣告宣傳用語」？然原判決未慮及通常交易行為中
    消費者認識商標之習慣，均是憑藉瞬間寓目印象，殊非係翻
    查字典、理解其意後始加以記憶。本件商標文字既不足使相
    關消費者望文生義，即難達廣告宣傳效果，是將之視為一般
    廣告性用語而不具識別性之推論，顯有違經驗及論理法則。
    另上訴人於原審提出證明本件商標自2008年前便刊載於上訴
    人所有商品宣傳廣告上，其雖同時併用上訴人其他如「Audi
    」或四環圖形商標，然以該等證據資料中所顯示之本件商標
    ，其或與「Audi」、四環商標以相同大小之字體併列，或單
    獨顯現於廣告畫面之中央，且與其他商品說明文字有明顯區
    隔。依一般社會經驗及市場交易情形，消費者於見此等宣傳
    資料時，自無可能於識別「Audi」、四環圖形等商標之同時
    ，將置於相同位置且完全不熟知字義之本件商標視為本件商
    標商品之廣告用語。是原審法院之認定，顯不符消費者辨識
    商標之習慣並與一般常理有違，原判決實有違經驗法則等語
    。上訴人上述主張雖以該判決違背法令為由，惟核其上訴理
    由，無非係就原審所為論斷或駁斥其主張之理由續予爭執，
    依其個人主觀歧異之法律見解，泛言原判決不適用法規或適
    用不當，或係就原審取捨證據、認定事實之職權行使事項，
    任加指摘違誤，而未具體表明原判決究竟有如何合於不適用
    法規或適用不當、或有行政訴訟法第243條第2項所列各款之
    情形，尚難認為已對原判決之如何違背法令有具體之指摘。
    依首開規定及說明，應認其上訴為不合法。
三、據上論結，本件上訴為不合法，依智慧財產案件審理法第1
    條、行政訴訟法第249條第1項前段、第104條、民事訴訟法
    第95條、第78條，裁定如主文。
中　　華　　民　　國　　100　 年　　7　　 月　　21　　日
                    最高行政法院第四庭
                        審判長法官　吳　明　鴻
                              法官　林　茂　權
                              法官　侯　東　昇
                              法官　黃　秋　鴻
                              法官　陳　國　成

以  上  正  本  證  明  與  原  本  無  異
中　　華　　民　　國　　100　 年　　7　　 月　　22　　日
　　　　　　　　　　　　　　　書記官　彭  秀  玲